---
title: "Entregable1"
author: "Norberto García Marín y María Soledad Pérez López"
date: "November 29, 2018"
output: pdf_document
---

# Índice


```{r setup, include=FALSE}
knitr::opts_chunk$set(echo = TRUE)
```

# Carga de la base de datos

```{r setup, include=FALSE}

credit <-read.table("http://archive.ics.uci.edu/ml/machine-learning-databases/credit-screening/crx.data", sep = ",", na.strings = "?", header = F)
colnames(credit) <- c("A1","A2","A3","A4","A5","A6","A7","A8","A9","A10","A11","A12","A13","A14","A15","A16")

# Informacion de los atributos. Columnas
# A1:	b, a. 
# A2:	continuous. 
# A3:	continuous. 
# A4:	u, y, l, t. 
# A5:	g, p, gg. 
# A6:	c, d, cc, i, j, k, m, r, q, w, x, e, aa, ff. 
# A7:	v, h, bb, j, n, z, dd, ff, o. 
# A8:	continuous. 
# A9:	t, f. 
# A10:	t, f. 
# A11:	continuous. 
# A12:	t, f. 
# A13:	g, p, s. 
# A14:	continuous. 
# A15:	continuous. 
# A16: +,- (class attribute)



credit.trainIdx<-readRDS("credit.trainIdx.rds")
credit.Datos.Train<-credit[credit.trainIdx,]
credit.Datos.Test<-credit[-credit.trainIdx,]

nrow(credit.Datos.Train)
nrow(credit.Datos.Test)
```

# Preprocesar Datos
## Analizar las variables (análisis monovariable y multivariables)

```{r setup, include=FALSE}

# Resumen de los datos

summary(credit).



# Analisis variable A6

summary(credit[6], maxsum = Inf)

# Numero de ocurrencias (porcentaje)
porcent <- prop.table(table(credit$A6)) * 100
cbind(total=table(credit$A6), porcentaje=porcent)

# Grafico de barras
barplot(table(credit$A6))




# Analisis variable A2
summary(credit[2], maxsum = Inf)


# Analisis variable A14
summary(credit[14], maxsum = Inf)


```


## Tratar valores nulos/externos/atípicos/desconocidos si los hubiese

## Eliminar variables superfluas/añadir variables nuevas

## Transformar justificadamente los datos (normalizar/escalar/etc)




# Entrenar varios Modelos/Técnicas

## Escoger varios modelos/técnicas a comparar

## Encontrar los mejores hiper-parámetros (usar TunerGrid en, al menos, 1 modelo)

## Probar, al menos, un mismo modelo/técnica con 2 preprocesos de datos diferentes



# Comparar Modelos

## Comparar el rendimiento de los diferentes modelos

## Decidir justificadamente el modelo final

## Evaluar el rendimiento futuro del modelo final